【裁判字號】    98,訴,4617
【裁判日期】    990211
【裁判案由】    毒品危害防制條例
【裁判全文】
臺灣板橋地方法院刑事判決              98年度訴字第4617號
公  訴  人  臺灣板橋地方法院檢察署檢察官
被      告  甲○○
上列被告因違反毒品危害防制條例案件，經檢察官提起公訴（98
年度毒偵字第5720號），本院合議庭裁定依簡式審判程序，判決
如下：
    主  文
甲○○犯施用第一級毒品罪，累犯，處有期徒刑壹年貳月；扣案
之海洛因伍包（合計淨重7.1 公克）均沒收銷燬之；扣案之針筒
參支，及包裝上開海洛因之外包裝袋伍個，均沒收。又犯施用第
二級毒品罪，累犯，處有期徒刑伍月；扣案之甲基安非他命壹包
（驗餘淨重0.0838公克）沒收銷燬之；用以包裝上開甲基安非他
命之外包裝袋壹個沒收。應執行有期徒刑壹年肆月；扣案之海洛
因伍包（合計淨重7.1 公克）及扣案之甲基安非他命壹包（驗餘
淨重0.0838公克），均沒收銷燬之；扣案之針筒參支，用以包裝
上開海洛因之外包裝袋伍個及上開甲基安非他命之外包裝袋壹個
，均沒收。
    事  實
一、甲○○前因施用第一級毒品案件，經本院以93年度毒聲字第
    797 號裁定送觀察、勒戒後，因認有繼續施用毒品傾向，經
    本院以93年度毒聲字第971 號裁定令入戒治處所施以強制戒
    治，嗣於民國94年1 月26日停止戒治釋放出所，並經臺灣板
    橋地方法院檢察署檢察官以94年度戒毒偵字83號為不起訴處
    分確定。又因施用第一級毒品及施用第二級毒品案件，分別
    經臺灣高等法院以94年度上訴字第3954號判決判處有期徒刑
    1 年及臺灣板橋地方法院以94年度訴字第2180號判決判處有
    期徒刑3 月確定；再因施用第一級毒品案件，經臺灣宜蘭地
    方法院以95年度訴字第520 號判決判處有期徒刑1 年確定；
    上開3 罪刑經臺灣宜蘭地方法院以96年度聲減字第514 號裁
    定分別減刑為6 月、1 月15日、6 月，應執行有期徒刑1 年
    1 月確定，於96年9 月19日徒刑易科罰金執行完畢。詎仍不
    知悔改，復基於施用第二級毒品甲基安非他命之犯意，於98
    年8 月5 日上午某時，在臺北縣板橋市某朋友家中，以燒烤
    方式施用第二級毒品甲基安非他命；另基於施用第一級毒品
    海洛因之犯意，於同日下午為警查獲前某時，在前開地點，
    以針筒注射方式施用第一級毒品海洛因。嗣於98年8 月5 日
    20時許，在臺北縣中和市○○路○ 段543 號前，為警在李彥
    龍駕駛之車牌號碼7182-QU 號自用小客車上查獲，並在甲○
    ○所有之背包內扣得第一級毒品海洛因5 包（合計淨重7.1
    公克）、第二級毒品甲基安非他命1 包（驗餘淨重0.0838公
    克）及甲○○所有供施用海洛因使用之注射針筒3 支，而查
    獲上情。
二、案經臺北縣政府警察局中和第二分局移送臺灣板橋地方法院
    檢察署檢察官偵查起訴。
    理  由
一、本件被告甲○○所犯係死刑、無期徒刑、最輕本刑為3 年以
    上有期徒刑以外之罪，其於本院準備程序中就被訴事實為有
    罪之陳述，經告知簡式審判程序之旨，並聽取公訴人及被告
    之意見後，合議庭裁定由受命法官獨任進行簡式審判程序。
二、上開事實，業經被告甲○○於本院審理中自白甚詳；而被告
    經警於採集其尿液檢體送驗結果，呈鴉片類及甲基安非他命
    類陽性反應一情，亦有臺灣檢驗科技股份有限公司濫用藥物
    檢驗報告（檢體編號：T0000000）、臺北縣政府警察局中和
    第二分局偵辦毒品案尿液編號及姓名對照表在卷可稽。另扣
    得如事實欄所示之物經送鑑定；其中5 包係第一級毒品海洛
    因（合計淨重7.1 公克），其餘1 包呈第二級毒品甲基安非
    他命反應（驗餘淨重0.0838公克），有法務部調查局98年10
    月8 日調科壹字第09823026900 號濫用藥物實驗室鑑定書、
    交通部民用航空局航空醫務中心98年8 月24日航藥鑑字第09
    84249 號鑑定書附卷可資佐證（見98年度毒偵字第5720號第
    40、41頁）。本件事證明確，被告犯行應堪認定。
三、查海洛因、甲基安非他命，分別為毒品危害防制條例第2 條
    第2 項第1 款、2 款所稱之第一、二級毒品，核被告施用海
    洛因及甲基安非他命之行為，係分別違反該條例第10條第1
    項、第2 項之施用第一、二級毒品罪。被告持有海洛因、甲
    基安非他命進而施用，其持有之低度行為，應為施用之高度
    行為所吸收，不另論罪。又其所犯施用第一、二級毒品2 罪
    ，犯意各別、行為互殊，應予分論併罰。又被告有事實欄所
    載前案及執行情形，並於96年9 月19日徒刑易科罰金執行完
    畢，有臺灣高等法院被告前案紀錄表在卷可稽，其於有期徒
    刑執行完畢後5 年以內，故意再犯本件最重本刑為有期徒刑
    以上之罪，上開2 罪，均應依刑法第47條第1 項之規定論以
    累犯，並加重其刑。審酌被告業經觀察、勒戒及強制戒治之
    矯治程序，且有上揭前案紀錄，竟不知警惕，仍未能戒絕毒
    品，再為本件施用第一、二級毒品犯行，顯見不思悔改，自
    制力亦顯不佳；惟施用毒品行為於本質上係屬自我戕害行為
    ，反社會性之程度應屬較低，另被告犯罪後已坦承犯行等一
    切情狀，爰各量處如主文所示之宣告刑，並定其應執行之刑
    。
四、沒收部分：
    至扣案之第一級毒品海洛因5 包（合計淨重7.1 公克）及第
    二級毒品甲基安非他命1 包（驗餘淨重0.0838公克）均屬違
    禁物，不問何人所有，皆應依毒品危害防制條例第18條第1
    項前段之規定，沒收銷燬之。另包裝上開海洛因之外包裝袋
    5 個及包裝上開甲基安非他命之外包裝袋1 個，均係被告所
    有供其便於攜帶上開毒品所用之物；又扣案之針筒3 支，係
    被告所有供其施用上開海洛因所用之物；業據被告供明在卷
    ，皆應依刑法第38條第1 項第2 款規定宣告沒收。
五、據上論斷，應依刑事訴訟法第273 條之1 第1 項、第284 條
    之1 、第299 條第1 項前段，毒品危害防制條例第10條第1
    項、第2 項、第18條第1 項前段，刑法第11條、第47條第1
    項、第38條第1 項第2 款、第51條第5 款，判決如主文。
本案經檢察官黃嘉妮到庭執行職務。
中    華    民    國    99    年    2  月    11     日
                  刑事第三庭  法  官  蘇揚旭
如不服本判決，應於判決送達後10日內敘明上訴理由，向本院提
出上訴狀 (應附繕本) ，上訴於臺灣高等法院。其未敘述上訴理
由者，應於上訴期間屆滿後20日內向本院補提理由書「切勿逕送
上級法院」。
                              書記官  李郁禎
中    華    民    國    99    年    2     月    11    日
附錄本案論罪科刑之法條：
毒品危害防制條例第10條
施用第一級毒品者，處六月以上五年以下有期徒刑。
施用第二級毒品者，處三年以下有期徒刑。

司法院資訊處製作；財團法人民間司法改革基金會備份。
